【裁判字號】    90,上訴,950
【裁判日期】    901113
【裁判案由】    偽造文書
【裁判全文】
臺灣高等法院臺中分院刑事判決                      九十年度上訴字第九五號
   上  訴  人
   即  被  告   戊○○
   上  訴  人
   即  被  告   丁○○
右上訴人因偽造文書等案件，不服臺灣臺中地方法院八十九年度訴字第三五六號中華
民國九十年三月六日第一審判決（起訴案號：臺灣臺中地方法院檢察署八十八年度偵
字第二三二００、二四一八七號），提起上訴，本院判決如左：
    主  文
原判決關於戊○○、丁○○部分撤銷。
戊○○共同連續行使偽造私文書，足以生損害於他人，處有期徒刑貳年。如附表一所
示之物、如附表二至十六所示特約商店消費時所偽造之信用卡簽帳單顧客存根聯共計
伍拾肆張、如附表二至十六編號一所示特約商店消費時所偽造之信用卡簽帳單商店存
根聯上偽造之署押共計伍拾參枚均沒收。
丁○○共同連續行使偽造私文書，足以生損害於他人，累犯，處有期徒刑壹年捌月。
如附表二至十六所示特約商店消費時所偽造之信用卡簽帳單顧客存根聯共計伍拾肆張
、如附表二至十六編號一所示特約商店消費時所偽造之信用卡簽帳單商店存根聯上偽
造之署押共計伍拾參枚均沒收。
    事  實
一、戊○○與不詳姓名之成年男子共同基於變造暨行使變造國民身分證之概括犯意聯
    絡及單獨基於故買贓物、偽造暨行使偽造私文書、意圖為自己不法利益之概括犯
    意，於民國（下同）八十八年四月間某日，在臺中市○○路與漢口路交叉路口，
    明知該不詳姓名之成年男子向其兜售之辛○○之國民身分證係來源不明之贓物（
    該國民身分證係辛○○在不詳之時間、地點遭竊取），竟以新台幣（下同）三萬
    元之代價，交付自己之照片予該不詳姓名之人，以換貼國民身分證照片欄為戊○○之照片之方式，共同變造辛○○之國民身分證，戊○○並基於故買贓物之犯意
    ，而買受前開辛○○被竊之國民身分證；又戊○○明知該不詳姓名之成年男子向
    其兜售之癸○○之國民身分證係來源不明之贓物（該國民身分證係癸○○寄放在
    友人陳麗敏處，於八十七年十二月二十日，在臺中市○○路「大公園ＫＴＶ」附
    近遭不明之男子搶走），復以一千元之代價，由該男子在該國民身分證之背面加
    填新住址「臺中市○○路○段二六巷一號」，而共同變造癸○○之國民身分證，
    戊○○並基於故買贓物之犯意，而買受前開癸○○被搶之國民身分證，足以生損
    害於辛○○、癸○○及戶政機關對國民身分證資料管理之正確性；戊○○復於八
    十八年四月間某日，在臺中市○○路某不詳刻印行，委由不知情之不詳姓名之人
    代刻方式而偽造「辛○○」、「癸○○」之印章各一顆，戊○○旋即於八十八年
    七月二十八日，佯稱係癸○○之代理人辛○○，向中華電信股份有限公司（下稱
    中華電信公司）申請辦理市內電話一支，在市內電話業務申請書上簽名偽造「辛○○」之署押二枚，及以上開購得偽造之「癸○○」印章偽造「癸○○」之印文
    一枚，而偽造市內電話業務申請書一份，連同上開購得變造之「辛○○」、「癸○○」國民身分證，持以交付不知情之經辦人員，而行使該偽造之申請書，致營
    業人員陷於錯誤，誤認其有依約給付通信費用之意而為其裝設門號（０四）00
    00000號之市內電話一支供其使用，因而詐得免付通信費用之不法利益，足
    以生損害於辛○○、癸○○及中華電信公司對市內電話管理之正確性；戊○○復
    於八十八年五月一日，在臺灣電店股份有限公司臺中南屯特約服務中心，假冒辛○○名義，連續在「台灣大哥大股份有限公司行動電話服務申請書」及「同意書
    」各二份之簽章欄上簽名偽造「辛○○」之署押共四枚，而偽造「台灣大哥大股
    份有限公司行動電話服務申請書」及「同意書」各二份，連同上開購得變造之「
    辛○○」國民身分證，持以交付不知情之通信行經辦人員，分別申請辦理台灣大
    哥大股份有限公司（下稱台灣大哥大公司）之行動電話門號000000000
    0、0000000000號（起訴書誤繕為申請行動電話五支），而行使該偽
    造之申請書，致上開通信行經辦人員陷於錯誤，誤認其有依約給付通信費用之意
    而提供上開門號供其使用，因而詐得免付通信費用之不法利益，足以生損害於辛○○及台灣大哥大公司對行動電話管理之正確性；戊○○復承上開犯意，於八十
    八年五月二十六日，在臺灣土地銀行西臺中分行，假冒辛○○名義，在「臺灣土
    地銀行存款印鑑卡」一份之簽章欄上簽名偽造「辛○○」之署押一枚，及以上開
    購得偽造之「辛○○」印章偽造「辛○○」之印文二枚，而偽造臺灣土地銀行存
    款印鑑卡一份，連同上開購得變造之「辛○○」國民身分證，持以交付不知情之
    臺灣土地銀行西臺中分行經辦人員辦理開戶，申請辦理活期儲蓄存款帳戶，而行
    使該偽造之存摺印鑑卡，致上開銀行經辦人員陷於錯誤，誤認其為辛○○本人而
    為其開立帳號000000000000號活期儲蓄存款帳戶供其使用，足以生
    損害於辛○○及臺灣土地銀行對於存戶存款管理之正確性。
二、丁○○前有妨害兵役、竊盜、贓物、偽造文書等前科，其中於八十四年間因偽造
    文書，經臺灣桃園地方法院判處有期徒刑四月確定，於八十四年六月二十三日執
    行完畢，猶不知悔改，戊○○復承上開犯意，與己○○（經原審判處有期徒刑一
    年六月確定）、丁○○及壬○○（另案經本院以八十八年度上訴字第二七００號
    判處有期徒刑二年六月）共同基於故買贓物、偽造暨行使偽造私文書、意圖為自
    己不法所有之概括犯意聯絡，壬○○自八十七年十月間起，在臺中縣市一帶經營
    「信用卡刷卡借款」業務，其方法係在報紙上刊登「收購本人卡、他人卡」之小
    廣告，使大眾持本人之信用卡、或他人之信用卡至其營業處，再由其本人或囑咐
    其僱用之人帶持卡人至臺中縣市一帶之各大賣場購買煙、酒、電器產品等，若係
    使用自己之信用卡（即本人卡），則由該持卡人親自刷卡簽名取貨，壬○○即在
    場外或不特定地點，以約定之七成折扣向該持卡人購買該等貨品，客戶可立即取
    得現金（該持卡人本身自始即無將刷卡金額給付予代墊之發卡銀行之意思），壬○○再將所得之貨品銷售予不知情之他人，用以牟取不法利益；若持卡人係持用
    他人之信用卡（即他人卡），則由該持卡人或壬○○、或同去之其僱用職員刷卡
    ，並冒簽信用卡名義人之姓名取貨，均足以生損害於卡主及信用卡聯合處理中心
    ，壬○○或其受僱人即在場外或不特定地點，以約定之五成折扣向該持卡人購買
    該等貨品，客戶可立即取得現金，壬○○再將所得之貨品銷售給不知情之他人，
    用以牟取不法利益。壬○○並分別自八十八年三月上旬間、同年四月初及同年八
    月間起，僱用有共同概括犯意聯絡之戊○○、丁○○、己○○等人，共同參與經
    營，並採抽成方式牟利，己○○等人對於刷卡金額可抽取一成牟利，壬○○退居
    幕後主導並提供資金週轉，並由戊○○提供其上開冒名申請之（０四）0000
    000號市內電話及0000000000、0000000000號門號行動
    電話，作為聯絡之用，持卡人若聯絡妥當後，即由戊○○、丁○○、己○○分別
    或二人一組、或三人為一組，帶持卡人前去各大賣場購買煙、酒、電器產品等；
    又壬○○與己○○等人明知馮傳勛、子○○、乙○○（起訴書誤繕為李俊澤）、
    丙○○等人所遺失之信用卡、汽機車駕駛執照、記帳卡、國民身分證為贓物，仍
    自八十八年間某日起，在不詳之地點，連續向該綽號「大衛」者購買各種信用卡
    、駕駛執照、記帳卡、國民身分證多次，以供渠等冒名刷卡購物，其中普通卡以
    每張三千元之價格購進使用，金卡則以每張五千元之價格購進使用，而持至臺中
    縣市各商家或賣場盜刷消費購物（其中自八十八年七月三十日起至同年十一月十
    二日止盜刷消費時間、特約商店、金額均如附表二至十六所示），丁○○等人持
    卡消費時，在信用卡簽帳單上偽造「馮傳勛」、「子○○」、「乙○○」、「庚○○」等人之署押（包括如附表二至十六所示之署押），而偽造用以表示係遭盜
    刷之持卡人馮傳勛、子○○、乙○○、庚○○等人刷卡消費之簽帳單私文書（電
    子式刷卡，一式二聯），由己○○等人留存顧客存根聯，並將商店存根聯交還特
    約商店店員保管而持以行使，使該等特約商店陷於錯誤，誤以為係持卡人本人，
    而允其刷卡消費，並交付買賣之物品，均足以生損害於馮傳勛、子○○、乙○○
    、庚○○等遭盜刷之信用卡持卡人、特約商店及發卡銀行。
三、林宗樑（經原審判刑確定）意圖為自己不法之所有，於八十八年七月三十日中午
    十二時四十分許，在臺中市○○路○段一五七號其服務之「國詮汽車公司」內，
    乘機徒手竊取同事庚○○所有向台新銀行申請核發卡號00000000000
    00000號及向誠泰銀行申請核發卡號0000000000000000號
    之信用卡二張，得手後，旋即依報紙登載之廣告，以電話與戊○○聯絡，並與戊○○等人及不詳姓名之成年女子共同基於偽造暨行使偽造私文書、意圖為自己不
    法所有之概括犯意聯絡，由戊○○與不詳姓名年籍之成年女子共同帶林宗樑前往
    各賣場刷卡購物共五次，其刷卡時間、特約商店、金額均如附表十五、十六所示
    ，並由該不詳姓名之成年女子在信用卡簽帳單上偽造「庚○○」之署押，而偽造
    用以表示係遭盜刷之人庚○○刷卡消費之簽帳單私文書（電子式刷卡，一式二聯
    ），由戊○○等人留存顧客存根聯，並將商店存根聯交還特約商店店員保管而持
    以行使，使該等特約商店陷於錯誤，誤以為係持卡人庚○○本人，而允其刷卡消
    費，並交付買賣之物品，均足以生損害於庚○○、特約商店及發卡銀行。
四、嗣於八十八年八月七日晚上十一時一分許，經警在臺中市○○路○段一五七號查
    獲戊○○，並扣得上開其偽刻之「辛○○」、「癸○○」印章各一顆、變造之國
    民身分證二張，並循線查獲林宗樑；再於八十八年十一月二十三日晚上八時許，
    經警在臺中市○○○路二七Ｏ號十七之一查獲壬○○，並扣得其等因上開刷卡行
    為所得之菲利浦床頭音響一台、佳能傳真機一台、護具機一台、摩拖羅拉行動電
    話一具、冒名申請之辛○○土地銀行存摺一本、西門子行動電話一台；又循線於
    同日晚上九時三十分許，在臺中市○○路○段二六八巷六號查獲己○○，並扣得
    臺灣中小企業銀行金融卡一張、新竹中小企業銀行金融卡一張及其等以上開信用
    卡盜刷而詐得之聲寶牌彩色電視機一部；復於同日晚上十時三十分許，在臺中市
    ○○○路與五權三街口查獲戊○○，並扣得其所有供上開犯罪所用之行動電話一
    支；再循線於同日晚上十一時許，在臺中市○○路與成功路交叉路口查獲丁○○
    ，並在其所駕駛車號ＭＪ－九七二一號字小客車內扣得馮傳勛之汽車駕駛執照一
    張、馮傳勛之中國信託銀行信用卡一張、子○○之花旗銀行信用卡一張、丙○○
    之機車駕駛執照一張、丙○○之廣三崇光百貨記帳卡一張、李俊澤之台新銀行信
    用卡一張、子○○之國民身分證一張（均已發還被害人）。
五、案經內政部警政署保安警察第二總隊第三大隊第二中隊、臺中市警察局分別報請
    臺灣臺中地方法院檢察署檢察官偵查起訴。
    理  由
一、右揭事實，業據被告戊○○、丁○○坦承不諱，核與共犯己○○、林宗樑供承情
    節相符，並經被害人辛○○、癸○○、馮傳勛、子○○、乙○○、庚○○、丙○○分別於警訊、偵查及原審審理中指述明確，並有贓物領據三紙、偽造之中華電
    信公司「市內電話業務申請書」影本一份、偽造之「台灣大哥大股份有限公司行
    動電話服務申請書」及「同意書」影本各二份、偽造之「臺灣土地銀行存款印鑑
    卡」影本一份、簽帳單影本五十三紙、信用卡刷卡消費明細十五紙附卷可稽，及
    偽刻印章二顆、變造之國民身分證二張、戊○○之行動電話一支（號碼：Ｚ00
    0000000）、金融卡二張、被告等因刷卡行為所得之菲利浦床頭音響一台
    、佳能傳真機一台、護具機一台、摩拖羅拉行動電話一具、西門子行動電話一台
    、聲寶牌彩色電視機一部扣案可資佐證，被告等之自白與事實相符。本件事證明
    確，被告戊○○、丁○○二人犯行均堪認定。
二、按信用卡簽帳單係特約商店所制作，用以記載持卡人消費項目、金額、時間、商
    店名稱，得持以經聯合信用卡處理中心向發卡銀行請領款項之證明，持卡人每於
    消費後在簽帳單上之署押，則表示持卡人係親自消費，此於簽帳單上持卡人簽名
    欄後，均為該項意思表示之記載即可明之，故持卡人於簽帳單上之署押，亦具特
    定意思表示，是信用卡簽帳單自屬文書無疑，而該等文書具有確認持卡人之身分
    ，持卡人簽名後之簽帳單係由特約商店核對收執，並轉向發卡銀行請款，此簽帳
    單上之署押，係持卡人以該文書內容對於特約商店請求於核對無誤時提供商品或
    服務，以及請求發卡銀行給付款項之依據，是偽造簽帳單上署押之文書後，由特
    約商店及發卡銀行就此等文書進行審查核對提供契約給付之過程觀之，實該當於
    刑法第二百十六條之「行使」之法意。本件被告戊○○向不詳姓名之成年男子購
    買他人遭竊或被搶之之贓物即國民身分證後，換貼自己之照片及更改加填新住址
    ，並持以向他人行使，核其所為，係犯刑法第三百四十九條第二項之故買贓物罪
    、同法第二百十六條、第二百十二條之行使變造特種文書罪；又被告戊○○偽造
    他人名義之「市內電話業務申請書」、「台灣大哥大股份有限公司行動電話服務
    申請書」、「同意書」、「臺灣土地銀行存款印鑑卡」後，復持以行使，並使用
    其冒名申請之電話而得財產上不法利益，係犯刑法第二百十六條、第二百十條之
    行使偽造私文書罪（起訴書贅引同法第二百十四條）、同法第三百三十九條第二
    項、第一項之詐欺得利罪；另被告戊○○與己○○、丁○○與持卡人本人以其信
    用卡刷卡消費，自始即無給付消費金額之意，此部分均係犯刑法第三百三十九條
    第一項之詐欺取財罪；又被告戊○○與己○○、丁○○向綽號「大衛」之成年男
    子購得他人遺失之贓物即信用卡、汽機車駕駛執照、記帳卡、國民身分證，再以
    該信用卡盜刷消費，在簽帳單上偽造他人之署押，並持向商家行使，均係犯刑法
    第三百四十九條第二項之故買贓物罪、同法第二百十六條、第二百十條之行使偽
    造私文書罪、同法第三百三十九條第一項之詐欺取財罪；又共犯林宗樑竊取他人
    之信用卡，而與被告戊○○等人前往大賣場購物盜刷消費，由不詳姓名之成年女
    子在簽帳單上偽造他人之署押，並持向商家行使，係犯刑法第三百二十條第一項
    之竊盜罪、同法第二百十六條、第二百十條之行使偽造私文書罪、同法第三百三
    十九條第一項之詐欺取財罪。公訴人雖未就被告戊○○買受辛○○、癸○○遭竊
    或被搶之國民身分證之故買贓物犯行、行使偽造之「臺灣土地銀行存款印鑑卡」
    之犯行及共同被告林宗樑上開與戊○○等人前往大賣場購物盜刷消費而行使偽造
    之簽帳單之犯行起訴，惟此部分之犯行，分別與公訴人已起訴經論罪之部分，有
    連續犯或牽連犯之裁判上一罪關係，為起訴效力所及，法院自得一併審理，併此
    敘明。被告戊○○利用不知情之刻印人偽刻「辛○○」、「癸○○」之印章，及
    利用不知情之中華電信公司或通訊行經辦人員代向電信公司申請辦理市內電話或
    行動電話門號而行使偽造私文書，均為間接正犯。被告戊○○與不詳姓名之成年
    男子間就上開變造特種文書之犯行，及被告戊○○、丁○○及己○○、林宗樑、
    壬○○分別與綽號「大衛」之成年人、不詳姓名之成年女子及信用卡持卡之成年
    人本人或持他人信用卡之成年人間，就上開故買贓物、行使偽造私文書罪及詐欺
    取財之犯行（其中共同被告林宗樑僅就上開犯罪事實三、部分之行使偽造私文書
    罪及詐欺取財之犯行）分別有犯意之聯絡及行為之分擔，均為共同正犯。被告戊○○變造特種文書後進而行使，變造之低度行為應為行使之高度行為所吸收，不
    另論罪；又被告戊○○偽造辛○○、癸○○之印章，進而分別偽造辛○○、癸○○之印文及署押於上開「市內電話業務申請書」、「台灣大哥大股份有限公司行
    動電話服務申請書」、「同意書」、「臺灣土地銀行存款印鑑卡」上，偽造印章
    、印文、署押之行為，為偽造私文書行為之部分行為，而其偽造後復持以行使，
    偽造之低度行為應為行使之高度行為所吸收，均不另論罪（公訴人認被告戊○○
    偽造印章另涉犯刑法第二百十七條第一項之偽造印章罪，容有誤會）；又被告戊○○、丁○○、共犯己○○、林宗樑分別在信用卡簽帳單上偽造署押，偽造署押
    之行為為偽造私文書行為之部分行為，而其偽造後復持以行使，偽造之低度行為
    應為行使之高度行為所吸收，亦不另論罪。被告戊○○先後多次行使變造特種文
    書、多次使用冒名申請之電話之詐欺得利犯行、戊○○、丁○○、己○○、林宗
    樑先後多次行使偽造私文書、詐欺取財之犯行、被告戊○○、丁○○及己○○先
    後多次故買贓物之犯行，均時間緊密，所犯罪名相同，顯均係基於概括之犯意反
    覆為之，應分別依連續犯之規定論以一罪，並加重其刑。被告戊○○所犯上開連
    續故買贓物、連續行使變造特種文書、連續行使偽造私文書、連續詐欺得利、連
    續詐欺取財犯行間，被告己○○、丁○○所犯上開連續故買贓物、連續行使偽造
    私文書、連續詐欺取財犯行間，共同被告林宗樑所犯上開竊盜、連續行使偽造私
    文書、連續詐欺取財犯行間，分別有方法結果之牽連關係，均應從較重之連續行
    使偽造私文書論處；至公訴人認被告戊○○所犯上開各罪，犯意各別，行為互殊
    ，應予分論併罰，顯有未洽，附此敘明。查被告丁○○前曾於八十四年間因偽造
    文書，經臺灣桃園地方法院判處有期徒刑四月確定，於八十四年六月二十三日執
    行完畢，此有臺灣臺中地方法院檢察署刑案資料查註紀錄表在卷可按，其於五年
    之內再犯有期徒刑以上之本罪，係屬累犯，應依刑法第四十七條之規定遞加重其
    刑。原審對被告戊○○、丁○○論罪科刑，固非無見，惟查附表十七所列物品，
    均係被告與共犯詐欺所得之物，仍屬被害人所有，自不得逕予宣告沒收，原審對
    附表十七所列之物，併予宣告沒收，即有未當，被告戊○○、丁○○上訴請求從
    輕量刑，雖無理由，惟原審判決關於戊○○、丁○○部分已有不當，自應由本院
    將原審此部分判決予以撤銷改判，爰審酌被告戊○○並無前科，被告丁○○有偽
    造文書前科，有上開刑案資料查註紀錄表可按，被告等人正值青壯之身，不思正
    道，被告戊○○竟以變造國民身分證、冒名申請電話、存摺開戶方法而與被告丁○○及己○○等共同購買他人之信用卡，而多次盜刷以牟利，紊亂社會經濟與金
    融秩序，另林宗樑以竊取他人信用卡交予被告戊○○等人盜刷使用，其犯罪之目
    的、動機、手段，及其等犯後態度等一切情狀，分別量處如主文第二項所示之刑
    ，附表一編號一所示變造辛○○國民身分證上「戊○○」之照片一張為被告戊○○所有供犯罪所用之物，爰依刑法第三十八條第一項第二款之規定併予宣告沒收
    ；另附表一編號二所示偽造之印章二顆不能證明已滅失，被告戊○○偽造如附表
    一編號二至五所示之印章、署押及印文，不問屬於犯人與否，均應依刑法第二百
    十九條之規定沒收。至被告戊○○偽造之「市內電話業務申請書」一份、「台灣
    大哥大股份有限公司行動電話服務申請書」二份、「同意書」二份及「臺灣土地
    銀行存款印鑑卡」二份已分別交予中華電信公司、台灣大哥大公司及臺灣土地銀
    行西臺中分行，非被告戊○○所有，爰不另為沒收之諭知，附此敘明。又如附表
    二至十六所示在特約商店消費時所偽造之信用卡簽帳單顧客存根聯共計五十四張
    ，係於消費後交由被告己○○等人所持有，且係供犯罪所用之物，雖未扣案，惟
    無證據證明已滅失，爰依刑法第三十八條第一項第二款之規定併予宣告沒收；而
    如附表二至十六編號一所示在特約商店消費時所偽造之信用卡簽帳單商店存根聯
    均已交付各特約商店，已非被告己○○等人所有，惟其上偽造之署押共計五十三
    枚，均應依刑法第二百十九條之規定宣告沒收（其中附表十六編號二之信用卡簽
    帳單商店存根聯業已銷毀，此有誠泰商業銀行函文附卷可稽，故該簽帳單商店存
    根聯上偽造「庚○○」之署押不另為沒收之諭知）。又扣案如附表十七編號一所
    示之行動電話一支為被告戊○○所有供盜刷信用卡犯罪所得之物，另扣案如附表
    十七編號二所示之菲利浦床頭音響一台、佳能傳真機一台、護具機一台、摩拖羅
    拉行動電話一具、西門子行動電話一台、聲寶牌彩色電視機一部係共同被告己○○等人盜刷信用卡詐得之物，為犯罪所得之物，該物仍屬被害人所有，自不得宣
 告沒收（參照最高法院六十九年上字第三六九九號判例），併此敘明。
三、被告丁○○經合法傳喚，於本院審判期日無正當理由不到庭，爰不待其陳述逕行
    判決。
四、據上論斷，應依刑事訴訟法第三百七十一條、第三百六十九條第一項前段、第三
    百六十四條、第二百九十九條第一項前段，刑法第二十八條、第五十六條、第二
    百十六條、第二百十條、第二百十二條、第三百三十九條第一項、第二項、第三
    百二十條第一項、第三百四十九條第二項、第五十五條、第四十七條、第二百十
    九條、第三十八條第一項第二款，罰金罰鍰提高標準條例第一條前段，判決如主
    文。
本案經檢察官甲○○到庭執行職務。
中       華       民       國   九  十    年    十一     月    十三     日
                               臺灣高等法院臺中分院刑事第三庭
                                     審判長法  官  方  艤  駐
                                           法  官  廖  柏  基
                                           法  官  劉  連  星
右正本證明與原本無異。
如不服本判決應於收受送達後十日內向本院提出上訴書狀，其未敘述上訴之理由者並
得於提起上訴後十日內向本院補提理由書（均須按他造當事人之人數附繕本）。
                                           書記官  李  妍  嬅
中       華       民       國   九  十    年    十一     月    十四     日
附錄本判決論罪科刑之法條：
刑法第二百十條
偽造、變造私文書，足以生損害於公眾或他人者，處五年以下有期徒刑。
刑法第二百十二條
偽造、變造護照、旅券、免許證、特許證及關於品行、能力、服務或其他相類之證書
、介紹書，足以生損害於公眾或他人者，處一年以下有期徒刑、拘役或三百元以下罰
金。
刑法第二百十六條
行使第二百十條至第二百十五條之文書者，依偽造、變造文書或登載不實事項或使登
載不實事項之規定處斷。
刑法第三百三十九條
意圖為自己或第三人不法之所有，以詐術使人將本人或第三人之物交付者，處五年以
下有期徒刑、拘役或科或併科一千元以下罰金。
以前項方法得財產上不法之利益或使第三人得之者，亦同。
前二項之未遂犯罰之。
刑法第三百二十條第一項
意圖為自己或第三人不法之所有，而竊取他人之動產者，為竊盜罪，處五年以下有期
徒刑、拘役或五百元以下罰金。
刑法第三百四十九條第二項
搬運、寄藏、故買贓物或為擔保者，處五年以下有期徒刑、拘役或科或併科一千元以
下罰金。
                                                                        Ａ
附表一：
  一、變造之辛○○國民身分證上「戊○○」之照片壹張。
  二、偽造之「辛○○」、「癸○○」之印章各壹顆。
  三、偽造之「市內電話業務申請書」一份上偽造「辛○○」之署押貳枚、偽造「癸○○」之印文壹枚。
  四、偽造之「台灣大哥大股份有限公司行動電話服務申請書」及「同意書」各二份
      上之簽章欄上偽造「辛○○」之署押共肆枚。
  五、偽造之「臺灣土地銀行存款印鑑卡」一份上之簽章欄上偽造「辛○○」之署押
      壹枚、偽造「辛○○」之印文貳枚。
附表二：以馮傳勛所有向中國信託商業銀行申請核發卡號000000000000
        0000號之信用卡盜刷之消費明細（六筆共計新台幣十萬零四百元）
┌──┬────────┬──────┬─────────┬──────┐
│編號│特約商店名稱    │偽造之署押  │金            額  │日        期│
│    │                │            │（單位：新台幣）  │            │
├──┼────────┼──────┼─────────┼──────┤
│一  │中興批發倉儲    │Feng Chun   │一萬五千三百二十一│八十八年十月│
│    │                │Shin        │元                │二十七日    │
├──┼────────┼──────┼─────────┼──────┤
│二  │家福股份有限公司│同右        │二萬二千七百四十元│同右        │
├──┼────────┼──────┼─────────┼──────┤
│三  │家福股份有限公司│同右        │三萬五千五百五十元│同右        │
├──┼────────┼──────┼─────────┼──────┤
│四  │家福股份有限公司│同右        │六千零六十元      │同右        │
├──┼────────┼──────┼─────────┼──────┤
│五  │家福股份有限公司│同右        │六千零八十元      │同右        │
├──┼────────┼──────┼─────────┼──────┤
│六  │家福股份有限公司│同右        │一萬四千六百五十九│同右        │
│    │                │            │元                │            │
└──┴────────┴──────┴─────────┴──────┘
附表三：以馮傳勛所有向中國信託商業銀行申請核發卡號000000000000
        0000號之信用卡盜刷之消費明細（九筆共計新台幣五萬七千四百七十八
        元）
┌──┬────────┬──────┬─────────┬──────┐
│編號│特約商店名稱    │偽造之署押  │金            額  │日        期│
│    │                │            │（單位：新台幣）  │            │
├──┼────────┼──────┼─────────┼──────┤
│一  │臺灣丸久股份有限│Feng Chung  │四千八百六十元    │八十八年十一│
│    │公司            │Shin        │                  │月五日      │
├──┼────────┼──────┼─────────┼──────┤
│二  │中清加油站      │同右        │三百二十元        │同右        │
├──┼────────┼──────┼─────────┼──────┤
│三  │臺灣丸久股份有限│同右        │九百六十一元      │同右        │
│    │公司            │            │                  │            │
├──┼────────┼──────┼─────────┼──────┤
│四  │臺灣丸久股份有限│同右        │二千五百十八元    │同右        │
│    │公司            │            │                  │            │
├──┼────────┼──────┼─────────┼──────┤
│五  │臺灣丸久股份有限│同右        │二千九百五十六元  │同右        │
│    │公司            │            │                  │            │
├──┼────────┼──────┼─────────┼──────┤
│六  │中興批發倉儲    │同右        │三千一百十三元    │同右        │
│    │                │            │                  │            │
├──┼────────┼──────┼─────────┼──────┤
│七  │家福股份有限公司│同右        │六千九百九十元    │同右        │
│    │                │            │                  │            │
├──┼────────┼──────┼─────────┼──────┤
│八  │家福股份有限公司│同右        │三萬五千五百五十元│同右        │
├──┼────────┼──────┼─────────┼──────┤
│九  │崇德路加油站有限│Paul.C.S.   │二百十元          │八十八年十一│
│    │公司            │Feng        │                  │月六日      │
└──┴────────┴──────┴─────────┴──────┘
附表四：以馮傳勛所有向美商花旗銀行申請核發卡號00000000000000
        00號之信用卡盜刷之消費明細（五筆共計新台幣八萬六千七百四十九元）
┌──┬────────┬──────┬─────────┬──────┐
│編號│特約商店名稱    │偽造之署押  │金            額  │日        期│
│    │                │            │（單位：新台幣）  │            │
├──┼────────┼──────┼─────────┼──────┤
│一  │忠明圓環企業股份│Paul.C.S.   │三百七十元        │八十八年十月│
│    │有限公司        │Feng        │                  │二十七日    │
├──┼────────┼──────┼─────────┼──────┤
│二  │中興批發倉儲    │同右        │八千二百九十九元  │同右        │
├──┼────────┼──────┼─────────┼──────┤
│三  │全國電子專賣店  │同右        │三萬七千九百元    │同右        │
│    │                │            │                  │            │
├──┼────────┼──────┼─────────┼──────┤
│四  │摩根餐廳企業有限│同右        │四千四百十一元    │同右        │
│    │公司            │            │                  │            │
├──┼────────┼──────┼─────────┼──────┤
│五  │家福股份有限公司│同右        │三萬五千七百六十九│同右        │
│    │                │            │元                │            │
└──┴────────┴──────┴─────────┴──────┘
附表五：以馮傳勛所有向美商花旗銀行申請核發卡號00000000000000
        號之信用卡（大來卡）盜刷之消費明細（一筆共計新台幣三萬六千八百元）
┌──┬────────┬──────┬─────────┬──────┐
│編號│特約商店名稱    │偽造之署押  │金            額  │日        期│
│    │                │            │（單位：新台幣）  │            │
├──┼────────┼──────┼─────────┼──────┤
│一  │家福股份有限公司│Paul.C.S.   │三萬六千八百元    │八十八年十月│
│    │                │Feng        │                  │二十七日    │
└──┴────────┴──────┴─────────┴──────┘
附表六：以馮傳勛所有向美商花旗銀行申請核發卡號00000000000000
        號之信用卡（大來卡）盜刷之消費明細（一筆共計新台幣三萬九千三百五十
        元）
┌──┬────────┬──────┬─────────┬──────┐
│編號│特約商店名稱    │偽造之署押  │金            額  │日        期│
│    │                │            │（單位：新台幣）  │            │
├──┼────────┼──────┼─────────┼──────┤
│一  │家福股份有限公司│Paul.C.S.   │三萬九千三百五十元│八十八年十月│
│    │                │Feng        │                  │二十七日    │
└──┴────────┴──────┴─────────┴──────┘
附表七：以馮傳勛所有向美商花旗銀行申請核發卡號00000000000000
        00號之信用卡盜刷之消費明細（二筆共計新台幣三萬五千一百七十三元）
┌──┬────────┬──────┬─────────┬──────┐
│編號│特約商店名稱    │偽造之署押  │金            額  │日        期│
│    │                │            │（單位：新台幣）  │            │
├──┼────────┼──────┼─────────┼──────┤
│一  │美人飲料店      │Paul.C.S.   │八千七百十五元    │八十八年十一│
│    │                │Feng        │                  │月五日      │
├──┼────────┼──────┼─────────┼──────┤
│二  │家福股份有限公司│Paul.C.S.   │二萬六千四百五十八│同右        │
│    │                │Feng        │元                │      │
└──┴────────┴──────┴─────────┴──────┘
附表八：以馮傳勛所有向美商花旗銀行申請核發卡號00000000000000
        00號之信用卡盜刷之消費明細（二筆共計新台幣三萬七千二百五十元）
┌──┬────────┬──────┬─────────┬──────┐
│編號│特約商店名稱    │偽造之署押  │金            額  │日        期│
│    │                │            │（單位：新台幣）  │            │
├──┼────────┼──────┼─────────┼──────┤
│一  │家福股份有限公司│子○○（簽錯│一萬七千六百七十六│八十八年十一│
│    │                │名字）      │元                │月五日      │
├──┼────────┼──────┼─────────┼──────┤
│二  │家福股份有限公司│同右        │一萬九千五百七十四│同右        │
│    │                │            │元                │            │
└──┴────────┴──────┴─────────┴──────┘
附表九：以馮傳勛所有向美商花旗銀行申請核發卡號00000000000000
        號之信用卡（大來卡）盜刷之消費明細（八筆共計新台幣十一萬五千一百六
        十二元）
┌──┬────────┬──────┬─────────┬──────┐
│編號│特約商店名稱    │偽造之署押  │金            額  │日        期│
│    │                │            │（單位：新台幣）  │            │
├──┼────────┼──────┼─────────┼──────┤
│一  │家福股份有限公司│Paul.C.S.   │二萬三千七百元    │八十八年十一│
│    │                │Feng        │                  │月五日      │
├──┼────────┼──────┼─────────┼──────┤
│二  │家福股份有限公司│同右        │六千八百三十一元  │同右        │
├──┼────────┼──────┼─────────┼──────┤
│三  │家福股份有限公司│同右        │六千九百九十元    │同右        │
├──┼────────┼──────┼─────────┼──────┤
│四  │家福股份有限公司│同右        │八千九百九十九元  │八十八年十一│
│    │                │            │                  │月六日      │
├──┼────────┼──────┼─────────┼──────┤
│五  │家福股份有限公司│同右        │二萬三千七百元    │同右        │
├──┼────────┼──────┼─────────┼──────┤
│六  │家福股份有限公司│同右        │二萬四千七百八十元│八十八年十一│
│    │                │            │                  │月七日      │
├──┼────────┼──────┼─────────┼──────┤
│七  │家福股份有限公司│同右        │七千一百十二元    │同右        │
├──┼────────┼──────┼─────────┼──────┤
│八  │東京育樂有限公司│同右        │一萬三千零五十元  │同右        │
└──┴────────┴──────┴─────────┴──────┘
附表十：以馮傳勛所有向美商花旗銀行申請核發卡號00000000000000
        號之信用卡（大來卡）盜刷之消費明細（五筆共計新台幣八萬九千八百四十
        三元）
┌──┬────────┬──────┬─────────┬──────┐
│編號│特約商店名稱    │偽造之署押  │金            額  │日        期│
│    │                │            │（單位：新台幣）  │            │
├──┼────────┼──────┼─────────┼──────┤
│一  │家福股份有限公司│Paul.C.S.   │三萬五千五百五十元│八十八年十一│
│    │                │Feng        │                  │月五日      │
├──┼────────┼──────┼─────────┼──────┤
│二  │全國電子專賣店  │同右        │八百九十元        │八十八年十一│
│    │                │            │                  │月六日      │
├──┼────────┼──────┼─────────┼──────┤
│三  │家福股份有限公司│同右        │八千七百三十元    │同右        │
├──┼────────┼──────┼─────────┼──────┤
│四  │家福股份有限公司│同右        │二萬三千七百元    │同右        │
├──┼────────┼──────┼─────────┼──────┤
│五  │家福股份有限公司│同右        │二萬零九百七十三元│八十八年十一│
│    │                │            │                  │月七日      │
└──┴────────┴──────┴─────────┴──────┘
附表十一：以馮傳勛所有向美國運通銀行申請核發卡號0000000000000
          00號之信用卡盜刷之消費明細（七筆共計新台幣十四萬三千四百七十三
          元）
┌──┬────────┬──────┬─────────┬──────┐
│編號│特約商店名稱    │偽造之署押  │金            額  │日        期│
│    │                │            │（單位：新台幣）  │            │
├──┼────────┼──────┼─────────┼──────┤
│一  │家樂福中清倉庫  │Paul.C.S.   │八千八百八十八元  │八十八年十月│
│    │                │Feng        │                  │二十七日    │
├──┼────────┼──────┼─────────┼──────┤
│二  │家樂福中清倉庫  │同右│七千九百六十元    │同右        │
├──┼────────┼──────┼─────────┼──────┤
│三  │家樂福崇德店    │同右        │四萬三千九百元    │同右        │
├──┼────────┼──────┼─────────┼──────┤
│四  │家樂福中清倉路  │同右        │三萬五千五百五十元│同右        │
├──┼────────┼──────┼─────────┼──────┤
│五  │家樂福崇德店    │同右        │二千四百五十元    │同右        │
├──┼────────┼──────┼─────────┼──────┤
│六  │家樂福崇德店    │同右        │二千八百元        │同右        │
├──┼────────┼──────┼─────────┼──────┤
│七  │家樂福大墩店    │同右        │四萬一千九百二十五│同右        │
│    │                │            │元                │            │
└──┴────────┴──────┴─────────┴──────┘
附表十二：以子○○所有向中國信託商業銀行申請核發卡號00000000000
          00000號之信用卡盜刷之消費明細（一筆共計新台幣五萬一千零二十
          元）
┌──┬────────┬──────┬─────────┬──────┐
│編號│特約商店名稱    │偽造之署押  │金            額  │日        期│
│    │                │            │（單位：新台幣）  │            │
├──┼────────┼──────┼─────────┼──────┤
│一  │家福股份有限公司│子○○      │五萬一千零二十元  │八十八年八月│
│    │                │            │                  │十八日      │
└──┴────────┴──────┴─────────┴──────┘
附表十三：以子○○所有向富邦商業銀行申請核發卡號0000000000000
          000號之信用卡盜刷之消費明細（一筆共計新台幣四千五百四十元）
┌──┬────────┬──────┬─────────┬──────┐
│編號│特約商店名稱    │偽造之署押  │金            額  │日        期│
│    │                │            │（單位：新台幣）  │            │
├──┼────────┼──────┼─────────┼──────┤
│一  │臺灣丸久股份有限│子○○      │四千五百四十元    │八十八年八月│
│    │公司            │            │                  │十八日      │
└──┴────────┴──────┴─────────┴──────┘
附表十四：以乙○○所有向台新銀行申請核發卡號000000000000000
          0號之信用卡盜刷之消費明細（一筆共計新台幣五百元）
┌──┬────────┬──────┬─────────┬──────┐
│編號│特約商店名稱    │偽造之署押  │金            額  │日        期│
│    │                │            │（單位：新台幣）  │            │
├──┼────────┼──────┼─────────┼──────┤
│一  │總興加油站有限公│子○○      │五百元            │八十八年十一│
│    │司              │            │                  │月十二日    │
└──┴────────┴──────┴─────────┴──────┘
附表十五：以庚○○所有向台新銀行申請核發卡號000000000000000
          0號之信用卡盜刷之消費明細（三筆共計新台幣三萬三千三百九十五元）
┌──┬────────┬──────┬─────────┬──────┐
│編號│特約商店名稱    │偽造之署押  │金            額  │日        期│
│    │                │            │（單位：新台幣）  │            │
├──┼────────┼──────┼─────────┼──────┤
│一  │凱倫通信有限公司│庚○○      │一萬二千八百七十五│八十八年七月│
│    │                │            │元                │三十日      │
├──┼────────┼──────┼─────────┼──────┤
│二  │全國電子專賣店向│同右        │一萬一千九百元    │同右        │
│    │上門市          │            │                  │            │
├──┼────────┼──────┼─────────┼──────┤
│三  │珍藏家有限公司  │同右        │八千六百二十元    │同右        │
└──┴────────┴──────┴─────────┴──────┘
附表十六：以庚○○所有向誠泰商業銀行申請核發卡號0000000000000
          000號之信用卡盜刷之消費明細（二筆共計新台幣一萬八千五百九十九
          元）
┌──┬────────┬──────┬─────────┬──────┐
│編號│特約商店名稱    │偽造之署押  │金            額  │日        期│
│    │                │            │（單位：新台幣）  │            │
├──┼────────┼──────┼─────────┼──────┤
│一  │家福股份有限公司│庚○○      │一萬八千一百元    │八十八年七月│
│    │                │            │                  │三十日      │
├──┼────────┼──────┼─────────┼──────┤
│二  │全國電子專賣店  │同右        │四百九十九元      │同右        │
└──┴────────┴──────┴─────────┴──────┘
附表十七：
  一、行動電話一支（戊○○持有，號碼：九三五七八三六號）。
  二、菲利浦床頭音響一台、佳能傳真機一台、護具機一台、摩拖羅拉行動電話一具
      、西門子行動電話一台、聲寶牌彩色電視機一部。
                                                                        Ａ


司法院資訊處製作；財團法人民間司法改革基金會備份。
